【裁判字號】    99,審訴,1031
【裁判日期】    990716
【裁判案由】    偽證
【裁判全文】
臺灣桃園地方法院刑事判決            99年度審訴字第1031號
公  訴  人  臺灣桃園地方法院檢察署檢察官
被      告  甲○○
上列被告因偽證案件，經檢察官提起公訴（98年度偵字第19680
號），被告於準備程序進行中，就被訴事實為有罪之陳述，經本
院告知簡式審判程序意旨，並聽取當事人之意見後，本院合議庭
裁定依簡式審判程序審理，判決如下：
    主  文
甲○○證人，於檢察官偵查時，於案情有重要關係之事項，供前
具結，而為虛偽陳述，累犯，處有期徒刑月。
    事  實
一、甲○○前於民國91年間因妨害風化案件，經本院以92年度簡
    字第237 號判決，判處有期徒刑5 月確定；於同年間又因違
    反動產擔保交易案件，經本院以92年度簡字第95號判決，判
    處拘役30日確定，上開2 罪接續執行，已於93年3 月13日刑
    期期滿執行完畢。緣甲○○與乙○○為甥舅關係，乙○○於
    97年11月10日晚間9 時40分許，駕駛車牌號碼為3118-TS 號
    自用小客車，行經桃園縣龍潭鄉○○路31巷，為警在上開自
    用小客車內查獲第一級毒品海洛因9 小包（驗餘合計淨重1.
    14公克，空包裝總重1.98公克）、第二級毒品甲基安非他命
    共7 小包、1 大包（總計8 包，驗餘合計淨重35.23 公克）
    ，乙○○因涉嫌違反毒品危害防制條例案件為警移送後，經
    臺灣桃園地方法院檢察署檢察官以97年度偵字第24573 號偵
    辦中。詎甲○○明知上開查獲之毒品均非其所有，然為助乙
    ○○脫免刑責，竟基於偽證之犯意，於附表所示之期日、在
    附表所示之偵查庭開庭時為證人，經檢察官偵查時告知具結
    義務及偽證處罰，並諭令其朗讀結文內容且在結文上簽名具
    結後，於檢察官偵查時，就案情有重要關係之事項，虛偽證
    稱如附表所示之內容。嗣承辦檢察官將甲○○、乙○○均送
    往法務部調查局進行測謊後，其測謊鑑定資料顯示甲○○就
    「供稱警方查獲的毒品係渠去接手的」；乙○○就「否認被
    警方查獲的毒品係渠去接手的」均呈不實反應，並佐以甲○
    ○證述、乙○○陳述之內容與渠等所持用之行動電話通聯記
    錄不符等節，承辦檢察官仍認定乙○○構成犯罪而起訴，並
    認被告甲○○涉有刑法第168 條偽證罪之罪嫌。
二、案經臺灣桃園地方法院檢察署檢察官簽分偵辦。
    理  由
一、本案被告甲○○所犯為死刑、無期徒刑或最輕本刑為3 年以
    上有期徒刑以外之罪，其於本院準備程序中就前揭被訴事實
    為有罪之陳述，經本院告知簡式審判程序之旨，並聽取當事
    人意見後，本院合議庭依刑事訴訟法第273 條之1 第1 項規
    定，裁定由受命法官獨任進行簡式審判程序，合先敘明。
二、前開犯罪事實，業據被告於本院審理中均坦承不諱，並有臺
    灣桃園地方法院檢察署97年度偵字第24573 號案件之97年12
    月16日偵訊筆錄、被告於97年12月16日在臺灣桃園地方法院
    檢察署97年度偵字第24573 號案件偵訊中所書立之證人結文
    、臺灣桃園地方法院98年度訴字第1192號刑事判決書、乙○
    ○持用之0000000000號行動電話之雙向通聯記錄、甲○○持
    用之0000000000號行動電話之雙向通聯記錄、內政部警政署
    刑事警察局98年7 月14日刑鑑字第0980097249號鑑定書（含
    測謊鑑定資料）、臺灣桃園地方法院檢察署檢察官97年度偵
    字第24573 號起訴書等在卷可稽，足徵被告自白與事實相符
    ，事證明確，被告犯行堪以認定。
三、按刑法上之偽證罪，不以結果之發生為要件，一有偽證行為
    ，無論當事人是否因而受有利或不利之判決，均不影響其犯
    罪之成立。而該罪所謂於案情有重要關係之事項，則指該事
    項之有無，足以影響於裁判之結果者而言（最高法院71年度
    台上字第8127號判例意旨參照），查被告甲○○就乙○○涉
    犯違反毒品危害防制條例案件，於檢察官偵查時就扣案之第
    一級毒品海洛因、第二級毒品甲基安非他命為何人所有之對
    於案情有重要關係之事項，供前具結後仍為虛偽陳述，縱審
    理乙○○違反毒品危害防制條例案件之法官未採信被告上開
    所結證之內容，而為乙○○有利之判決，依上揭說明，並不
    影響被告所犯偽證罪之成立。是核被告所為係犯刑法第168
    條之偽證罪。又被告甲○○有事實欄一所載之犯罪科刑及執
    行完畢紀錄，此有臺灣高等法院被告前案紀錄表在卷可按，
    其於有期徒刑執行完畢後，於5 年以內故意再犯本件最重本
    刑為有期徒刑以上之罪，為累犯，應依刑法第47條第1 項之
    規定加重其刑。再查乙○○上開違反毒品危害防制條例案件
    ，經臺灣桃園地方法院檢察署檢察官以97年度偵字第24573
    號起訴後，經本院以98年度訴字第1192號判決，以乙○○共
    同意圖販賣而持有第一級毒品，判處有期徒刑10年2 月，上
    訴後，經臺灣高等法院以99年度上訴字第1273號判決，判處
    上訴駁回，並於99年5 月10日確定，此有乙○○之臺灣高等
    法院被告前案紀錄表、本院98年度訴字第1192號刑事判決、
    臺灣高等法院99年度上訴字第1273號刑事判決、本院辦理刑
    事案件電話記錄查詢表等在卷可考。被告係在上開虛偽陳述
    之案件確定後，方於99年6 月29日在本院審理被告偽證案件
    之準備程序中自白其偽證犯行，自未合於刑法第172 條減輕
    其刑之要件，併此敘明。爰審酌被告之素行，犯罪之動機、
    目的、手段，於作證時就案情重要事項為虛偽之證言，對國
    家司法偵審之正確性產生重大危害，妨害國家司法之公正性
    至鉅，兼衡以被告於犯後坦承，態度尚屬良好等一切情狀，
    量處如主文所示之刑，以示懲儆。
據上論斷，應依刑事訴訟法第273 條之1 第1 項、第299 條第1
項前段，刑法第168 條、第47條第1 項，判決如主文。
本案經檢察官潘怡華到庭執行職務。
中    華    民    國    99    年    7     月    16    日
                        刑事庭    法  官  劉為丕
以上正本證明與原本無異。
如不服本判決，應於判決送達後10日內向本院提出上訴狀（應附
繕本），其未敘述上訴理由者，應於上訴期間屆滿後20日內補提
理由書狀於本院，上訴於臺灣高等法院。
                                  書記官  陳淑瓊
中    華    民    國    99    年    7     月    21    日
附錄本案論罪科刑法條：
中華民國刑法第168 條
（偽證罪）
於執行審判職務之公署審判時或於檢察官偵查時，證人、鑑定人
、通譯於案情有重要關係之事項，供前或供後具結，而為虛偽陳
述者，處七年以下有期徒刑。
附表：
┌──┬────┬────┬─────────────────────┐
│編號│  期日  │ 偵查庭 │         虛偽陳述之內容                   │
├──┼────┼────┼─────────────────────┤
│ 一 │97年12月│臺灣桃園│問：被告（指乙○○）於97年11月10日被查獲之│
│    │16日下午│地方法院│    安非他命1 大包、安非他命7 小包及9 小包│
│    │4 時38分│檢察署第│    ，是誰的？                            │
│    │        │十九偵查│答：我的。                                │
│    │        │庭      │問：你跟誰拿到毒品的？                    │
│    │        │        │答：我於97年11月10日下午5 點左右在被告上開│
│    │        │        │    住處樓下打電話跟他借車，我用0000000000│
│    │        │        │    電話打給他0000000000電話，我說現在人在│
│    │        │        │    樓下，可否借我車子，之後他便下來開門，│
│    │        │        │    交給我車子鑰匙，我就開車去新竹，我走北│
│    │        │        │    二高，從龍潭交流道上去，我忘了是否從竹│
│    │        │        │    東交流道下來，我朋友以電話跟我說路要怎│
│    │        │        │    麼走，我就到達他指定的地點，我問他有沒│
│    │        │        │    有安非他命，我用6 萬7 跟他買。我朋友「│
│    │        │        │    小兩」電話0000000000，我之前就跟他買過│
│    │        │        │    2 次，分別是97年5 月及7 月有買過，7 月│
│    │        │        │    那次買了1 兩（35克）價錢6 萬3 ，5 月份│
│    │        │        │    我買10克價錢1 萬5 。                  │
│    │        │        │問：上開被查獲之毒品是原本的樣子還是你自己│
│    │        │        │    分裝？                                │
│    │        │        │答：1 大包（35.4公克）是當天買的，7 小包及│
│    │        │        │    9 小包是7月買的。                     │
│    │        │        │……。                                    │
│    │        │        │問：你於上開時地買回來上開毒品之後呢？    │
│    │        │        │答：我把毒品裝在紙的手提袋裡放在後座，就把│
│    │        │        │    車開回還給舅舅，請他載我去龍潭敏盛醫院│
│    │        │        │    附近找朋友，下車時把手機掉在後座，後來│
│    │        │        │    發現手機和毒品都沒帶，我就用公用電話打│
│    │        │        │    我自己的手機，就是被告接的。          │
│    │        │        │……。                                    │
│    │        │        │問：海洛因9小包向誰購得？                 │
│    │        │        │答：97年9 月我在電動場遇到一個老朋友「阿凱│
│    │        │        │    」，我以1 包1 千元購得，我總共買15包，│
│    │        │        │    我不知道1 小包幾克。                  │
└──┴────┴────┴─────────────────────┘

司法院資訊處製作；財團法人民間司法改革基金會備份。
